【裁判字號】    89,上易,261
【裁判日期】    891114
【裁判案由】    詐欺
【裁判全文】
臺灣高等法院花蓮分院刑事判決            八十九年度上易字第二六一號
    上訴人即被告  丙○○
右列上訴人即被告因詐欺案件，不服臺灣臺東地方法院八十九年度易字第一三四號中
華民國八十九年七月二十九日第一審判決( 起訴案號：臺灣臺東地方法院檢察署八十
八年度偵二五五五號 )，提起上訴，本院判決如左：
    主  文
上訴駁回。
    事  實
一丙○○於民國 (下同）八十七年十一月起，即擔任臺灣武陵外役監獄（下稱武陵監
  獄）之統計主任，竟意圖為自己不法之所有，於八十八年二月下旬，在武陵監獄之
  崗哨上，向該監受刑人乙○○詐稱伊可使其獲准假釋，但須花費新臺幣（下同）十
  萬元等語，使乙○○信以為真而通知其女友姚佳慧，丙○○即以電話催促姚女儘速
  匯款，姚佳慧隨即轉知乙○○之父莊政雄，籌措現金五萬元，於同年三月十六日莊
  政雄即以姚佳慧之名義匯入丙○○在臺東郵局所開立之第000000－0號帳戶
  內，後乙○○又使同監受刑人甲○○通知其友人黃明吉之妻黃許玉梅，在同月二十
  五日匯入五萬元於上開丙○○之帳戶內，嗣因乙○○因未獲准假釋，始知受騙。
二案經法務部調查局花蓮縣調查站移送臺灣臺東地方法院檢察署檢察官偵查起訴。
    理  由
一訊據上訴人即被告丙○○固坦承於八十八年三月十六日及二十五日受有二筆各五萬
  元之匯款等情不諱，惟矢口否認有詐欺之犯行，辯稱：是乙○○主動找伊，伊並沒
  有說可幫其獲准假釋云云，然查被告丙○○向乙○○詐稱其能找到關係，使其能獲
  准假釋，並要求十萬元等情，業據乙○○迭於調查站及偵訊中指述綦詳，其指稱：
  在「八十八年二月間，丙○○來崗哨告訴我說他已請朋友打點好法務部，幫忙我報
  准假釋事宜，但花費十萬元要我支付．．」（見花蓮調查筆錄第十頁背面）「我和
  丙○○提過報准假釋的事，問他能否找到關係，他說有，並要十萬」（見偵訊筆錄
  第三十二頁），另姚佳慧亦證稱：「我去探監時，乙○○告訴我準備五萬元交給丙
  ○○，我回家沒多久，丙○○就打電話給我，告訴我他的戶頭帳號．．」（見經花
  蓮調查筆錄第三十頁），又核丙○○與姚佳慧之通話譯文，亦與上述情節相符，其
  譯文摘錄如下：「女：我是佳慧，我今天有把五萬塊匯到你郵局的戶頭，你有沒有
  收到？」「男（丙○○）：收到了」「女（佳慧）：收到了，為什麼乙○○的假釋
  還沒有？」「男：妳不要問啦！那個還在進行。」（見花蓮調查筆錄之電話譯文第
  九頁），是乙○○顯因被告施以詐術陷於錯誤，始交付十萬元，被告辯稱未詐欺云
  云，不足採信，此外並有八十八年三月十六日、三月二十五日匯予丙○○各五萬元
  之匯款單二紙及其郵政存薄儲金帳戶往來明細表一份扣案可稽，罪證明確，其犯行
  堪以認定。
二核被告所為，係犯刑法第三百三十九條第一項詐欺取財罪，原審因依上開法條及罰
  金罰鍰提高標準條例第一條前段等規定，再審酌被告丙○○除損及被害人之財產外
  ，並使一般民眾誤認政府機關得以金錢左右之錯誤觀念，對司法威信及社會風氣造
  成之損害甚深，且其犯後未能坦承犯行之態度，惟事後已返還詐得款項於被害人等
  一切情狀，量處被告有期徒刑一年六月，認事用法，尚無不合，被告之上訴意旨，
  否認詐欺，核無理由，應予駁回。
據上論斷，應依刑事訴訟法第三百六十八條，判決如主文。
本案經檢察官翟光軍到庭執行職務。
中      華      民      國    八十九    年    十一    月      十四      日
                                  審判長法官  莊  謙  崇
                                        法官  林  德  盛
                                        法官  黃  永  祥
右正本證明與原本無異。
本件不得上訴。
                                      書記官  陳  淑  芬
中      華      民      國    八十九    年    十一    月      十四      日


司法院資訊處製作；財團法人民間司法改革基金會備份。
